臺灣臺中地方法院民事裁定  
                                     110年度補字第2159號
原      告  合作金庫商業銀行股份有限公司

法定代理人  雷仲達  
訴訟代理人  蕭淳陽  
被      告  王景魯  
            吉崇禮  
上列當事人間分配表異議之訴事件，本院裁定如下：
    主    文
一、本件訴訟標的價額核定為新台幣壹佰玖拾肆萬零參佰肆拾肆
    元。
二、原告應於收受本裁定送達翌日起五日內補繳第一審裁判費新
    臺幣貳萬零參佰零伍元，逾期未繳，即駁回原告之訴。
    理    由
一、按提起民事訴訟，應依法繳納裁判費，此為必須具備之程式
    。又訴訟標的之價額，由法院核定；核定訴訟標的之價額，
    以起訴時之交易價額為準，無交易價額者，以原告就訴訟標
    的所有之利益為準；以一訴主張數項標的者，其價額合併計
    算之，但所主張之數項標的互相競合或應為選擇者，其訴訟
    標的價額，應依其中價額最高者定之，民事訴訟法第77條之
    1第1、2項及第77條之2第1項分別定有明文。次按分配表異
    議之訴之訴訟標的價額，應以原告主張因變更分配表而得增
    加之分配額為標準定之（最高法院76年度台上字第2782號裁
    判意旨參照）。另按債權人主張債務人詐害其債權，依民法
    第244條規定提起撤銷詐害行為之訴者，債權人行使撤銷權
    之目的，在使其債權獲得清償，故應以債權人因撤銷權之行
    使所受利益為準，原則上以債權人主張之債權額，計算其訴
    訟標的價額；但被撤銷法律行為標的之價額低於債權人主張
    之債權額時，則以該被撤銷法律行為標的之價額計算（最高
    法院99年度台抗字第222號裁判意旨參照）。又當事人請求
    雖屬不同訴訟標的，惟自經濟上觀之，其訴訟目的一致，不
    超出終局標的範圍，其訴訟標的之價額，應擇其中價額較高
    者定之（最高法院95年度台抗字第64號裁定、102年度台抗
    字第458號裁定意旨可資參照）。
二、經查，原告起訴未據繳納裁判費。按原告起訴先位聲明求為
    ：「鈞院110年度司執字第5664號強制執行事件，於民國110
    年10月25日製作之分配表（下稱系爭分配表），其中表2次
    序6即被告王景魯之執行費優先債權原本新臺幣（下同）3萬
    5912元、分配金額3萬5912元；表2次序23即王景魯之第四順
    位抵押權優先債權原本2000萬元、分配金額448萬9032元，
    均應予剔除，不得列入分配。」之判決，備位聲明則求為：
    「㈠王景魯對被告吉崇禮所有坐落臺中市○○區○○段0000地號
    、權利範圍12分之11之土地及其上482建號即門牌號碼臺中
    市○○區○○巷○弄0號、權利範圍12分之11之房屋，由臺中市○○
    地○○○○○000○里○○○○000000號收件，於109年8月12日登記，
    擔保王景魯之總金額2000萬元之最高限額抵押權（下稱系爭
    抵押權）設定行為應予撤銷。㈡系爭分配表其中表2次序6即
    王景魯之執行費優先債權原本3萬5912元、分配金額3萬5912
    元；表2次序23即王景魯之第四順位抵押權優先債權原本200
    0萬元、分配金額448萬9032元，均應予剔除再予分配。」之
    判決。原告先位聲明與備位聲明第2項之內容相同，屬分配
    表異議之訴，依前揭說明，訴訟標的價額應以原告主張因變
    更分配表而得增加之分配額為標準定之。查，系爭分配表表
    2乃將王景魯之前述債權列為第四順位抵押權優先受分配，
    王景魯之前述債權經剔除後，系爭分配表表2次序6、23所示
    債權得受分配之金額合計448萬9032元即應由普通債權人按
    債權金額比例分配之，則依原告債權本息合計367萬0260元
    、系爭分配表表2所有普通債權本息總額855萬9161元之比例
    計算，原告因系爭分配表表2剔除王景魯之前述債權後，得
    增加分配之金額（即所得受利益）為194萬0344元【計算式
    ：主張剔除之金額452萬4944元×（原告債權總金額367萬026
    0元÷普通債權總金額855萬9161元）＝194萬0344元，元以下
    四捨五入】，故此部分之訴訟標的價額應為194萬0344元。
    至原告備位聲明第1項部分，係依民法第244條規定提起撤銷
    訴訟，系爭抵押權擔保之債權額為2000萬元，供擔保物之交
    易價格為2484萬3500元（見系爭分配表表2之執行所得金額
    ），依民事訴訟法第77條之6規定，該撤銷系爭抵押權設定
    行為之標的價額為2000萬元，而原告因行使撤銷權後，得因
    剔除系爭抵押權受分配金額而增加分配之金額為194萬0344
    元，業如前述，足認原告因撤銷權之行使所受利益亦為194
    萬0344元。
三、基上，原告先位聲明與備位第2項聲明、備位第1項聲明之訴
    訟標的價額均為194萬0344元。原告固係以一訴主張數項訴
    訟標的，惟最終目的均為一致，且上揭訴之聲明有互相競合
    之情形，應以訴訟標的價額最高者定之，故本件訴訟標的價
    額應核定為194萬0344元。依民事訴訟法第77條之13、第77
    條之27及臺灣高等法院民事訴訟、強制執行費用提高徵收額
    數標準表第2條之規定，應徵第一審裁判費2萬0305元。茲依
    民事訴訟法第249條第1項但書之規定，限原告於收受本裁定
    送達翌日起5日內補繳裁判費2萬0305元，逾期未繳，即駁回
    原告之訴。
中　　華　　民　　國　　110 　年　　12　　月　　1 　　日
                  民事第二庭    法　官　呂麗玉
正本係依原本製作。　　　　　　　　　
訴訟標的價額核定部分得抗告，其餘部分不得抗告。
如不服本裁定關於訴訟標的價格部分，應於送達後10日內向本院
提出抗告狀，並繳納抗告費新臺幣1000元。
中　　華　　民　　國　　110 　年　　12　　月　　1 　　日
                                書記官   巫偉凱